福建高等法院金門分院刑事判決　　　　　　　　　　　　九十年度上易字第二九號
　　上　訴　人
　　即　被　告　甲○○　男　民.
　　　　　　　　　　　　身分證.
　　　　　　　　　　　　住金門.
　　　　　　　　吳麗美　女　民.
　　　　　　　　　　　　身分證.
　　　　　　　　　　　　住金門.
　　共　　　同
　　選任辯護人　沈炎平律師
右上訴人等因公共危險等案件，不服福建金門地方法院九十年度易字第五二號，中華
民國九十年十月三十日第一審判決（起訴案號：福建金門地方法院檢察署九十年度偵
字第七八號），提起上訴，本院判決如左：
　　主　　文
上訴駁回。
　　事實及理由
一、本案經本院審理結果，認第一審判決認事用法及量刑均無不當，應予維持，並引
    用第一審判決書記載之事實、證據及理由（如附件）。
二、被告等上訴意旨均猶執前詞，謂我們僅去環島北路散步而已，而否認一切犯行；
    又被告等辯護人復稱：綜觀全案卷證資料，亦未能發現本案得為傷害告訴之人提
    出傷害之告訴，自無論罪科刑之理等語置辯。惟查被告甲○○兄妹二人於海岸巡
    防人員許重生、蘇衍彰、陳敏培、許家誠、吳信義、蔡年佶等人執行查緝走私職
    務時，持用保特瓶裝不明液體，對蘇衍彰、許重生、許家誠潑灑，並在防風林內
    燒燬所購買之走私物品，延燒防風林，又以穢語侮辱執行職務之海岸巡防人員，
    復持扁擔攻擊以強暴方法妨礙執行查緝走私職務等情，業據上述許重生等海岸巡
    防隊員一再證述甚詳，記明筆錄在卷。審酌上述證人許重生等人，均已退伍離開
    金門返台，其中證人許重生住花蓮縣萬榮鄉、證人蘇衍彰住嘉義縣六腳鄉、證人
    陳敏培住彰化縣埔鹽鄉、證人許家誠住南投縣水里鄉，均各散居台灣各地，理應
    無串證之虞，被告甲○○兄妹二人果係僅是飯後到環島北路散步而已，證人許重
    生等海岸巡防人員與被告等既無仇怨，衡情自無誣陷之理。至被告等辯護人聲請
    再傳喚證人許重生等人作證一節，卷查證人許重生等人業於案發之初，在金沙警
    察所，並在檢察官偵查中、原審調查中歷次到庭分別結證綦詳在卷，聲請再予傳
    喚該許重生等證人核已無必要；又許家誠、蘇衍彰等海岸巡防人員前於金沙警察
    所訊問時，對於受傷害部分，業經提出傷害告訴記明筆錄在案，復有驗傷診斷書
    附卷可稽（見偵查卷第八、十頁背面及二十頁），從而原審法院審酌一切情狀，
    論罪科刑，經核並無不當，應予維持。被告等上訴意旨仍執陳詞否認犯行，認為
    無理由，應予駁回。
三、據上論斷，應依刑事訴訟法第三百六十八條、第三百七十三條，判決如主文。
本案經檢察官劉家芳到庭執行職務。
中　　華　　民　　國　　　九十一　　　年　　　三　　　月 　　二十一　 　日
　　　　　　　　　　　　　　　　福建高等法院金門分院刑事庭
　　　　　　　　　　　　　　　　　　審判長法　官　郭　君　勳
　　　　　　　　　　　　　　　　　　　　　法　官　謝　碧　莉
　　　　　　　　　　　　　　　　　　　　　法　官　劉　啟　陽
右正本證明與原本無異。
不得上訴。
中　　華　　民　　國　　　九十一　　　年　　　三　　　月　　 二十九　 　日
　　　　　　　　　　　　　　　　　　　　　書記官　李　麗　鳳
附錄論罪科刑法條
刑法第二百七十七條第一項：
傷害人之身體或健康者，處三年以下有期徒刑、拘役或一千元以下罰金。
刑法第一百三十五條第一項：
對於公務員依法執行職務時，施強暴脅迫者，處三年以下有期徒刑、拘役或三百元以
下罰金。
刑法第一百四十條第一項前段：
於公務員依法執行職務時，當場侮辱，或對於其依法執行之職務公然侮辱者，處六月
以下有期徒刑、拘役或一百元以下罰金。
刑法第一百七十五條第二項：
放火燒燬前二條以外之自己所有物，致生公共危險者，處三年以下有期徒刑。
